臺灣士林地方法院刑事判決　　　　　　　 96年度易字第655號
公　訴　人　臺灣士林地方法院檢察署檢察官
被　　　告　戊○○
上列被告因竊盜案件，經檢察官提起公訴（96年度偵字第3282號）
，本院判決如下：
    主  文
戊○○犯結夥踰越牆垣竊盜罪，處有期徒刑捌月，減為有期徒刑
肆月，如易科罰金以新臺幣壹仟元折算壹日。
    事  實
一、戊○○與甲○○、乙○○、丙○○（後三人部分已審結）共
    同基於意圖為自己不法所有之犯意聯絡，見臺北市○○區○○路3 段10號房屋準備拆除改建有機可乘，即於民國96年3
    月5 日下午1 時30分許，由甲○○駕駛拼裝三輪車搭載戊○○、乙○○、丙○○抵達該處後，由戊○○與乙○○攀爬越
    過圍牆進入屋內，徒手竊取建築承包商枚霖工程行（負責人
    丁○○）自該建物拆卸放置屋內之工字鐵九支、ㄇ字鐵三支
    、馬達二個、白鐵水槽一個，並搬出至圍牆外，甲○○、丙○○則在圍牆外把風接應，並由丙○○搬運至三輪車上，得
    手後，甲○○即駕駛三輪車搭載乙○○、丙○○、戊○○離
    去，嗣於同日下午3 時30分許，行經臺北市○○區○○路與
    大直街口時，為警查獲，並當場在三輪車上扣得上揭工字鐵
    九支、ㄇ字鐵三支、馬達二個、白鐵水槽一個等物品。
二、案經臺北市政府警察局中山分局報請臺灣士林地方法院檢察
    署檢察官偵查起訴。
    理  由
一、訊據被告戊○○雖矢口否認有竊盜犯行，辯稱：伊沒有竊盜
    犯意，只是幫忙搬東西云云。然查：
  (一)被告如何與共犯即同案被告乙○○、丙○○、甲○○共同竊
    盜之事實，業據被告於警詢時供稱：「（警方96年3 月5 日
    15時許在臺北市○○區○○路與大直街口發現你與甲○○、
    乙○○、丙○○共乘一部三輪車，車上載有鐵器，該鐵器於
    何處取專？）我們是在外雙溪一帶取得，詳細地址不清楚《
    經警方告知該地址為臺北市○○區○○路三段10號》」、「
    （警方在現場查獲工字鐵九支、ㄇ字鐵三支、馬達二組、白
    鐵水槽一個是否是你們在至善三段10號竊取之物品？）上述
    物品是我們在那邊竊取的」、「（當時現場還有何人？）當
    時現場還有甲○○、乙○○、丙○○等三人」、「（當時你
    們是如何分工？如何竊取？大門是否上鎖？）當時我跟乙○○翻牆進去建築物內，負責將要竊取之物品搬出牆外後，由
    甲○○與楊龍叔在圍牆外接應搬上車。我們竊取之物品是已
    經切割好放置在建築物內，大門當時上鎖」、「（你們當時
    將竊取的物品放置在何處？）我們是把竊取的物品放置在甲○○所駕駛的三輪車上」、「（你們竊取的物品都拿去何處
    變賣？代價為何？）我不知道，當時甲○○告知我看變賣多
    少才給我」等語綦詳（見偵查卷第21至22頁），核與被害人
    即枚霖工程行之負責人丁○○於警詢時指訴失竊情節相符（
    見偵查卷第8 至9 頁），並與共犯乙○○、丙○○、甲○○
    於本院準備程序及審理時供認渠四人共同竊盜情節吻合（見
    96 年5月18日準備程序筆錄及審判筆錄），復有贓物認領保
    管單一紙、竊盜現場及載運贓物之三輪車照片八張在卷可資
    佐證（見偵查卷第47至52頁）。
  (二)共犯甲○○於本院審理時證稱：伊有要被告幫忙去搬廢鐵，
    但沒有告訴被告為何要搬廢鐵云云，核與證人於本院審理時
    供認伊與被告、乙○○、丙○○共同竊盜犯行情形相異，其
    證言應屬事後迴護被告之詞，而被告三十多歲，從事園藝工
    作，係有相當社會經驗之人，且有竊盜前科（見卷附臺灣高
    等法院見被告前案紀錄表），對於其行為是否屬竊盜行為應
    甚知悉，其翻牆進去搬取他人之工字鐵及馬達等物品，豈有
    不知是竊盜違法行為之理？是上開證人之證言，尚難採為有
    利於被告之認定。
  (三)綜上，被告於本院審理時翻異前供之辯解，應屬卸責飾詞，
    委無可採。本件事證明確，被告犯行堪以認定。
二、核被告所為，係犯刑法第321 條第1 項第2 款、第4 款之結
    夥三人以上踰越牆垣竊盜罪。被告與乙○○、丙○○、甲○○間，有犯意聯絡及行為分擔，皆為共同正犯。爰審酌被告
    犯罪動機、手段、竊得財物價值，與犯罪後否認犯行之態度
    等一切情狀，量處如主文所示之刑。又被告犯罪時間在96年
    4 月24日以前，合於中華民國九十六年罪犯減刑條例之減刑
    要件，所犯竊盜罪，依該條例規定減其宣告刑如主文所示，
    並諭知易科罰金之折算標準。
據上論斷，應依刑事訴訟法第299 條第1 項、第273 條之1 第1
項，刑法第28條、第321 條第1 項第2 款、第4 款、第41條第1
項前段，中華民國九十六年罪犯減刑條例第2 條第1 項第3 款、
第7 條、第9 條，判決如主文。
本案經檢察官高俊申到庭執行職務。
中　　華　　民　　國　　96　  年　　8     月　　8     日
                  刑事第三庭法  官  周明鴻
以上正本證明與原本無異。
如不服本判決應於判決送達後10日內向本院提出上訴狀。
                            書記官  丁梅芬
中　　華　　民　　國　　96　　年　　8 　　月　　9 　　日
附錄本案論罪科刑法條之依據：
中華民國刑法第321條第1 項第2 款、第4 款
（加重竊盜罪）
犯竊盜罪而有左列情形之一者，處 6 月以上、 5 年以下有期徒
刑：
一  於夜間侵入住宅或有人居住之建築物、船艦或隱匿其內而犯
    之者。
二  毀越門扇、牆垣或其他安全設備而犯之者。
三  攜帶兇器而犯之者。
四  結夥三人以上而犯之者。
五  乘火災、水災或其他災害之際而犯之者。
六  在車站或埠頭而犯之者。
